【裁判字號】    96,交聲,1471
【裁判日期】    970121
【裁判案由】    聲明異議
【裁判全文】
臺灣高雄地方法院交通事件裁定        96年度交聲字第1471號
原處分機關  高雄市政府交通局
異  議  人  乙○○
上列受處分人因違反道路交通管理處罰條例案件，對於高雄市政
府交通局交通事件裁決中心於民國96年11月16日所為之處分（高
市府交裁字第裁32-BO0000000號），聲明異議，本院裁定如下：
    主  文
異議駁回。
    理  由
一、原處分意旨略以：異議人即受處分人乙○○於民國96年10月
    14日0 時22分許，騎乘車牌號碼TAC-365 輕型機車，行經高
    雄市鹽埕區○○○路與公園二路口，因酒後駕車，經警施行
    酒精呼氣濃度測試結果，酒精濃度達0.42毫克，爰依道路交
    通管理處罰條例第35條第1 項第1 款、違反道路交通管理事
    件統一裁罰基準及處理細則之規定，處異議人新臺幣（下同
    ）30 ,000 元之罰鍰，並吊扣駕照12個月，施以道安講習等
    語。
二、聲明異議意旨略以：異議人對於前揭時、地為警查獲酒駕之
    事實並不爭執，惟伊當天酒後不到5 分鐘被警攔查酒測，且
    酒測時並未提供漱口，是員警所為顯然違反取締酒後駕車程
    序，故不服原處分，爰依法聲明異議等語。
三、按汽車駕駛人，駕駛汽車經測試檢定酒精濃度超過規定標準
    者，處新臺幣1 萬5,000 元以上6 萬元以下罰鍰，並當場移
    置保管該汽車及吊扣其駕駛執照1 年，道路交通管理處罰條
    例第35條第1 項第1 款定有明文。
四、經查：
(一)、異議人騎乘上開機車於上揭時、地為警實施酒測勤務攔檢，
    並對其實施呼氣酒精濃度測試，檢測後發現其吐氣所含酒精
    濃度達每公升0.42毫克之事實，此有高雄市政府警察局舉發
    違反道路交通管理事件通知單、酒精濃度呼氣測試單各1 紙
    在卷可稽（詳本院卷第25頁），並為異議人所不否認，是異
    議人於上揭時、地經警實施呼氣酒精濃度測試之結果，其吐
    氣所含酒精濃度確已超過規定標準之事實，自堪認定。
(二)、異議人雖執前詞置辯，惟查：
１、依卷附取締酒後駕車程序執行階段（三）實施酒精濃度流程
    及應注意事項測試前之規定，其第1 款係規定：「應先告知
    並確認受測者已飲酒結束15分鐘以上或漱口」（詳本院卷第
    24頁）。查本件異議人於96年10月14日0 時3 分，騎乘車牌
    號碼TAC-365 輕型機車，行經高雄市鹽埕區○○○路與公園
    二路口，為警攔停盤查，發現有酒味，至當日0 時22分實施
    酒測，測得酒精濃度0. 42 毫克等情，業經證人即舉發本件
    之高雄市政府警察局鹽埕分局七賢路派出所警員甲○○到庭
    結證稱：當天從凌晨零時到一時我們在建國四路及公園二路
    口執行臨檢，我們剛擺設好大約在0 時3 分左右，看到異議
    人從公園路橋騎機車搖晃過來，我就攔下異議人，當時異議
    人的臉色很紅，異議人說沒有喝酒，我們就先核對異議人的
    身分正確無誤後，在0 時22分左右對異議人施行酒測，因為
    已經超過15分鐘，所以我就直接對異議人酒測，測出有酒精
    反應後，異議人才承認說有喝啤酒，在旗津的家中喝的，嗣
    後異議人又要求測第二次，但依規定只能測一次而已，就沒
    有再測第二次，當時異議人嘴巴含有濃厚的薄荷味，異議人
    說是自己在家中刷完牙後才出門的等語（詳本院卷第19 頁
    ），復有高雄市政府警察局鹽埕分局96年11月5 日高市交警
    鹽字一字第0960015348號函在卷可稽（詳本院卷第13頁），
    益徵證人甲○○於舉發時已有詢問並確認異議人已飲酒結束
    15分鐘以上才開始進行酒測，故證人甲○○所為並無違反取
    締酒駕之程序，足認異議人此部分所辯，顯係事後卸責之詞
    ，不足採信。
２、綜上，足認異議人上開所辯，均屬事後避重就輕推諉卸責之
    詞，殊無可採。本件舉發機關對異議人所執行之酒測攔檢勤
    務，在程序上均遵守取締酒後駕車程序之規定，而難認有何
    違法之處，而異議人駕駛上開機車於上揭時、地為警實施酒
    測勤務攔檢，並對其實施呼氣酒精濃度測試，檢測後發現其
    吐氣所含酒精濃度達每公升0.42毫克之違規事實，既可認定
    ，則原處分機關引用道路交通管理處罰條例第35條1 項第1
    款之規定，裁處異議人罰鍰30,000元，吊扣駕駛執照12 個
    月，施以道安講習，於法並無違誤，量罰亦甚妥適，應予維
    持。本件異議無理由，應予駁回。
據上論斷，應依道路交通案件處理辦法第19條，裁定如主文。
中    華    民    國    97    年    1    月    21    日
                  刑事第十六庭  法  官  文昌
以上正本證明與原本無異。
如不服本裁定應於送達後5日內向本院提出抗告狀。
中    華    民    國    97    年    1    月    21    日
                                書記官  吳良美


司法院資訊處製作；財團法人民間司法改革基金會備份。
